【裁判字號】    89,上易,1526
【裁判日期】    890505
【裁判案由】    毒品危害防制條例
【裁判全文】
臺灣高等法院刑事判決                  八十九年度上易字第一五二六號
    上  訴  人
    即  被  告  甲○○
右上訴人，因毒品危害防制條例案件，不服臺灣臺北地方法院，八十八年度易字第三
０四三號，中華民國八十九年一月十九日第一審判決（聲請簡易判決刑案號：臺灣臺
北地方法院檢察署八十八年度偵字第五０八三號）（移送併辦案號：臺灣士林地方法
院檢察署八十八年度毒偵字第三七三號）提起上訴，本院判決如左：
    主      文
上訴駁回。
    事      實
一、甲○○前因施用毒品案件，經台灣士林地方法院及原審先後裁定送觀察、勒戒後
    ，均無繼續施用毒品之傾向，經臺灣士林地方法院檢察署及臺灣臺北地方法院檢
    察署檢察官分別以八十七年度偵字第八二九一號、八十八年度偵字第一九二九號
    處分不起訴。詎甲○○又基於概括犯意，於八十八年二月二十二日前九十六小時
內某時，在不詳地點，施用第二級毒品安非他命，為警於八十八年二月二十二日
    在台北市○○○路○段一五○號前查獲，並扣得第二級毒品（毛重四點一公克、
    淨重三點八公克）；甲○○於交保後，又基於同前概括犯意，於八十八年七月三
    十一日前九十六小時內某時，施用第二級毒品安非他命，經警於八十八年七月三
    十一日採尿送驗結果，呈安非他命陽性反應，查知上情。
二、案經台北縣警察局土城分局移請臺灣臺北地方法院檢察署檢察官偵查起訴。
    理      由
一、原審訊據上訴人即被告（以下簡稱被告）甲○○矢口否認右揭犯行，辯稱：渠真
    的沒有施用，渠小孩生病一直守著他，根本不可能有心情施用云云，惟查，被告
    於八十八年二月二十二日、同年七月三十一日為警查獲採檢尿液送驗結果，均呈
    安非他命陽性反應，有台北縣衛生局尿液煙毒檢驗成績書、台北市立療養院尿液
    檢驗報告書各一紙附卷可稽，且有前揭毒品扣案可憑，被告所辯顯係卸責之詞，
    不足採信，其施用第二級毒品安非他命犯行堪以認定。查被告前曾施用第二級毒
    品安非他命，經由臺灣士林地方法院以八十七年度毒聲字第六０六號裁定送觀察
    、勒戒，嗣經觀察、勒戒後認無繼續施用毒品之傾向，由臺灣士林地方法院檢察
    署於八十七年十月十二日以八十七年度偵字第八二九一號為不起訴處分確定在案
    後，復因施用第二級毒品安非他命，經原審以八十八年度毒聲字第六十號裁定送
    觀察勒戒，嗣經觀察、勒戒後亦認無繼續施用毒品之傾向，而由臺灣臺北地方法
    院檢察署於八十八年一月二十九日以八十八年度偵字第一九二九號為不起訴處分
    確定在案，此有上開不起訴處分書二紙附卷可按。其三犯施用毒品，罪證明確，
    應予依法論科。
二、核被告所為，係犯毒品危害防制條例第十條第二項之罪。其施用毒品行為，時間
    密接、犯罪構成要件相同，顯係基於概括犯意為之，應依連續犯規定論處，並加
    重其刑。被告於八十八年七月三十一日前四日內某時施用第二級毒品安非他命之
    犯行，雖未據公訴人起訴，惟與起訴部分有連續犯裁判上一罪之關係，法院自得
    併予審理。原審基上見解，適用毒品危害防制條例第十條第二項，第十八條第一
    項，刑法第十一條前段、第五十六條，審酌被告犯罪之動機、目的、犯罪時所受
    之刺激、犯罪之手段、犯人之生活狀況、品行、智識程度、犯罪所生之危險或損
    害、犯罪後之態度等一切情狀，諭知甲○○連續施用第二級毒品，處有期徒刑捌
    月又扣案如附表所示之安非他命沒收並銷燬之，經核其認事用法俱無違誤，量刑
    亦斟酌妥適，應予維持。
三、上訴意旨仍執前詞否認犯罪，空言指摘原判決不當，求為撤銷改判，經核為無理
    由，上訴應予駁回。
據上論斷，應依刑事訴訟法第三百六十八條判決如主文。
本案經檢察官覃正祥到庭執行職務。
中      華     民     國    八十九    年      五      月       五      日
                              臺灣高等法院刑事第二庭
                                  審判長法  官  戴  章  甫
                                        法  官  黃  金  富
                                        法  官  林  銓  正
右正本證明與原本無異。
不得上訴。
                                        書記官  葉  倫  楨
中      華     民     國    八十九    年      五      月       八      日
附表：安非他命二包（毛重四點一公克、淨重三點八公克）
附錄本案論罪科刑法條全文
毒品危害防治條例第十條第二項
施用第二級毒品者，處三年以下有期徒刑。


司法院資訊處製作；財團法人民間司法改革基金會備份。
